臺灣士林地方法院交通事件裁定　　　　　　　　　　九十三年度交聲字第二四五號
　　原處分機關　臺北巿交通事件裁決所
　　異　議　人
　　即受處分人　甲○○
右列受處分人因違反道路交通管理處罰條例案件，對於臺北市交通事件裁決所民國九
十三年四月二日所為之處分（原處分案號：北市裁三字第裁二二─ＡＣＵ二四八一四
四號），聲明異議，本院裁定如左：
    主  文
異議駁回。
    理  由
一、按汽車駕駛人飲用酒類後其吐氣所含酒精濃度超過每公升０．二五毫克以上者，
    不得駕車；又汽車駕駛人，駕駛汽車經測試檢定酒精濃度超過規定標準者，處新
    台幣一萬五千元以上六萬元以下罰鍰，並當場移置保管其車輛及吊扣其駕駛執照
    一年，道路交通安全規則第一百十四條第二款、道路交通管理處罰條例第三十五
    條第一項第一款分別定有明文。
二、本件異議人甲○○於民國（下同）九十三年三月十三日凌晨三時四十八分許，附
    載友人酒後駕駛車牌號碼ＤＪＥ─七九０號輕型機車，行經臺北市重陽橋機車引
    道，見前方有警察攔檢，立即停於路旁並將機車熄火以牽引方式行進，經警上前
    查察，發現其身上帶有酒味，惟當時因酒精測試器無列印紙可列印，遂請其至社
    子派出所接受酒測，經測試結果其吐氣所含酒精濃度高達每公升０．六二毫克，
    為警依法舉發並當場禁止其駕駛等情，業據舉發機關臺北市政府警察局士林分局
    函敘甚明，復有臺北市政府警察局舉發違反道路交通管理事件通知單影本及酒精
    濃度測試影本各一紙附卷可稽。至異議人辯稱：當時其係被林姓女友載回家，途
    中機車車況不佳，引擎熄火不得已改由其牽車而行，且其當場接受酒測並未測出
    結果，係至士林分局以漱口水漱口後執行酒測，才檢出每公升０．六二毫克之酒
    測值云云。然查，異議人當時並未攜帶駕駛執照，係由同車之友人返回住所取回
    等情，有異議人陳情書及臺北市政府警察局士林分局九十三年三月二十六日北市
    警士分交字第０九三六一二九一三００號書函附卷可稽，若當時非由異議人駕駛
    該機車，其友人又何須返回異議人住所拿取異議人之駕駛執照供查證？又本案警
    員執行取締酒醉駕車勤務，均依照內政部警政署頒布之取締酒後駕車程序等規定
    ，亦有臺北市政府警察局士林分局前揭書函可據。次按交通警員製單舉發違反道
    路交通管理處罰條例所列之違規事實，本質上為行政處分，係公務員基於職務上
    權力，依法就特定之具體事件所為具公法上效果之單方行政行為，基於公務員為
    公法上行為具有公信力之原則，該行政處分當可被推定為真正，其據以依法處分
    之事實認定亦為正確無誤，本此公信原則，故立法者賦予行政機關制定違反道路
    交通事件統一裁罰標準及處理細則，使執勤警員得當機處分以維護交通秩序、安
    全之行政目的，反之，若謂公務員一切行政行為均需預留證據以證其實，則國家
    行政勢必窒礙難行，據此，刑事訴訟法就犯罪證據有關之規定中，與屬行政秩序
    罰之交通違規裁罰本旨不合之部分，自不在準用之列。本件異議人既未就執勤員
    警之舉發有誤提出確實證據以供調查，亦無任何證據足資證明有捏造事實違法取
    締之情事，則執勤警員本其維護交通秩序、安全職責所為之舉發，自應受到合法
    、正確之推定，且衡諸現場舉發之警員與異議人並無仇隙，當無設詞攀誣之理，
    是異議人於上開時、地酒後駕車之事實，堪以認定。原裁決機關援引首開規定，
    裁處罰鍰新台幣四萬五千元，並吊扣其駕駛執照一年，核無不合，異議人猶執前
    詞否認違規，其異議為無理由，應予駁回。
據上論斷，應依道路交通案件處理辦法第十九條，裁定如主文。
中　　　華　　　民　　　國　　　九十三　　年　　　四  　月  　二十一  　日
                                      臺灣士林地方法院交通法庭
                                          法　官  李  育  仁
右正本證明與原本無異。
如不服本裁定應於送達後五日內向本院提出抗告狀。
                                          書記官  陳  玉  瓊
中　　　華　　　民　　　國　　　九十三　　年　　　四　月　    二十七  　日
